---
title: "Simulação de dados com estrutura de regressão linear"
output: rmarkdown::html_vignette
author: Fábio N. Demarqui
vignette: >
  %\VignetteIndexEntry{Simulação de dados com estrutura de regressão linear}
  %\VignetteEngine{knitr::rmarkdown}
  %\VignetteEncoding{UTF-8}
---

```{r, include = FALSE}
knitr::opts_chunk$set(
  collapse = TRUE,
  comment = "#>"
)
```

Vamos utilizar a função `reglin::rlm()` para gerar uma amostra de $n=50$ observações considerando o seguinte modelo de regressão linear simples:

\begin{equation}
  y_{i} = 10 - 2x_{i} + \epsilon_{i}, 
\end{equation}
em que $\epsilon_{i} \overset{\text{i.i.d.}}{\sim} N(0, \sigma)$, $i=1, \cdots, n,$, com $\sigma = 2$.

```{r, message = FALSE}
# anexando os pacotes necessários:
library(reglin)
library(tidyverse)
library(ggpubr)

# fixando a semente:
set.seed(1234567890)

n <- 50
sigma <- 2
beta <- c(10, -2)
data <-data.frame(x=rnorm(n))

simdata <- rlm(~x, data = data, beta = beta, sigma = sigma)
glimpse(simdata)

```

O diagrama de dispersão entre $x$ e $y$, fundamental para a verificação da existência de relação linear entre essas variáveis, pode ser obtido da seguinte forma:

```{r}

# plotando o diagrama de dispersão:
ggplot(simdata, aes(x=x, y=y)) +
  geom_point() +
  geom_smooth(method = "lm", se = FALSE) +
  stat_regline_equation(label.x = -2, label.y = 5, aes(label = after_stat(eq.label))) 
```

Os coeficientes estimados são apresentados a seguir:

```{r}

fit <- lm(y~x, data = simdata)  # ajustando o modelo
coef(fit)                       # extraíndo os coeficientes estimados
```

