---
title: "Simulação de dados com estrutura de regressão linear"
output: rmarkdown::html_vignette
author: Fábio N. Demarqui
vignette: >
  %\VignetteIndexEntry{Simulação de dados com estrutura de regressão linear}
  %\VignetteEngine{knitr::rmarkdown}
  %\VignetteEncoding{UTF-8}
---

```{r, include = FALSE}
knitr::opts_chunk$set(
  collapse = TRUE,
  comment = "#>"
)
```

Vamos utilizar a função `reglin::rlm()` para gerar uma amostra de $n=50$ observações considerando o seguinte modelo de regressão linear simples:

\begin{equation}
  y_{i} = 10 - 2x_{i} + \epsilon_{i}, 
\end{equation}
em que $\epsilon_{i} \overset{\text{i.i.d.}}{\sim} N(0, \sigma)$, $i=1, \cdots, n,$, com $\sigma = 2$.

```{r, message = FALSE}
# anexando os pacotes necessários:
library(reglin)
library(tidyverse)
library(ggpubr)

# fixando a semente:
set.seed(1234567890)

n <- 50
sigma <- 2
beta <- c(10, -2)
simdata <- data.frame(x=rnorm(n))

simdata <- simdata |>
  mutate(
    y = rlm(~x, beta = beta, sigma = sigma)  
  )
  
glimpse(simdata)

```

O diagrama de dispersão entre $x$ e $y$, fundamental para a verificação da existência de relação linear entre essas variáveis, pode ser obtido da seguinte forma:

```{r}

# plotando o diagrama de dispersão:
ggplot(simdata, aes(x=x, y=y)) +
  geom_point() +
  geom_smooth(method = "lm", se = FALSE) +
  stat_regline_equation(label.x = -2, label.y = 5, aes(label = after_stat(eq.label))) 
```

Os coeficientes estimados são apresentados a seguir:

```{r}

fit <- lm(y~x, data = simdata)  # ajustando o modelo
coef(fit)                       # extraíndo os coeficientes estimados
```


Agora vamos utilizar a função `reglin::rlm()` para gerar dados de um delineamento com 2 fatores fixos cruzados e n replicações.

```{r}

set.seed(1234567890)
n <- 4 # número de réplicas
sigma <- 0.1

fatores <- expand.grid(
  A = rep(paste0("a", 1:3), each = n),
  B = rep(paste0("b", 1:3), each = 1)
)
dim(fatores)
glimpse(fatores)

# visualizando a matriz do modelo:
unique(model.matrix(~A*B, fatores))

beta <- c(
  mu = 10, a2 = 2, a3=-0.5, b2 = 0.5, b3 = -1.5, 
  ab22 = -1, ab32 = -0.5, ab23 = 0.7, ab33 = -0.3
)

simdata1 <- fatores |>
  mutate(
    y = rlm(~A*B, beta = beta, sigma = sigma)
  )
glimpse(simdata1)

# ajustando o modelo:
fit <- aov(y ~ A*B, data = simdata1)
summary(fit)

# conferindo os coeficintes estimados:
cbind(beta, coef(fit))
```

Agora vamos gerar os dados considerando uma parametrização diferente, utilizando uma restrição diferente para a criação dos contrastes da matriz do modelo:


```{r}
simdata2 <- fatores  |>
  mutate(
    y = rlm(~A*B, beta = beta, sigma = sigma, contrasts = list(A = "contr.sum", B = "contr.sum"))
  )
glimpse(simdata2)

att <- attributes(simdata2$y)
unique(att$model.matrix)
```

